【裁判字號】    99,訴,2405
【裁判日期】    990831
【裁判案由】    毒品危害防制條例
【裁判全文】
臺灣板橋地方法院刑事判決              99年度訴字第2405號
公  訴  人  臺灣板橋地方法院檢察署檢察官
被      告  甲○○
上列被告因毒品危害防制條例案件，經檢察官提起公訴（99年度
毒偵字第4792號），本院依簡式審判程序判決如下：
    主  文
甲○○施用第一級毒品，累犯，處有期徒刑捌月。
    事  實
一、甲○○前因施用毒品案件，經本院以90年度毒聲字第1399號
    裁定送觀察、勒戒後，認有繼續施用毒品之傾向，再經本院
    以90年度毒聲字第1646號裁定令入戒治處所施以強制戒治，
    嗣於民國91年4 月18日戒治期滿執行完畢，並由臺灣板橋地
    方法院檢察署檢察官以91年度戒毒偵字第278 號為不起訴處
    分確定。惟其於上開強制戒治執行完畢釋放後五年內，復因
    於92年10月2 日至93年2 月15日間施用第一級、第二級毒品
    案件，經本院以93年度訴字第118 號刑事判決分別判處有期
    徒刑十月、四月，應執行有期徒刑一年確定。
二、甲○○因持有第一級毒品案件，經本院以95年度簡字第4502
    號刑事簡易判決判處有期徒刑四月確定；又因施用第一級毒
    品案件，經臺灣高等法院以96年度上訴字第3248號刑事判決
    判處有期徒刑一年，減為有期徒刑六月確定。上開二案嗣經
    本院以97年度聲字第561 號裁定應執行有期徒刑九月確定，
    後於97年4 月5 日執行完畢出監。
三、詎甲○○仍未悛悔，復基於施用第一級毒品海洛因（下稱海
    洛因）及第二級毒品甲基安非他命（下稱甲基安非他命）之
    犯意，於99年4 月12日晚間6 時30分許，在其位於臺北縣鶯
    歌鎮○○路公有市場40號2 樓之住處內，以將海洛因及甲基
    安非他命粉末置於玻璃球吸食器內，再以火燒烤下方使其產
    生煙霧而加以吸用之方式，同時非法施用海洛因及甲基安非
    他命一次。嗣於99年4 月14日下午6 時30分許，在臺北縣鶯
    歌鎮○○路150 號前為警查獲，經警採集其尿液，送驗結果
    呈鴉片類（嗎啡）及甲基安非他命類陽性反應，始悉上情。
四、案經臺北縣政府警察局三峽分局報請臺灣板橋地方法院檢察
    署檢察官偵查起訴。
    理  由
一、本件被告甲○○所犯係死刑、無期徒刑、最輕本刑為三年以
    上有期徒刑以外之罪，其於準備程序中就被訴事實為有罪之
    陳述，經法官告知簡式審判程序之旨，並聽取公訴人及被告
    之意見後，本院業已於99年8 月18日依刑事訴訟法第273 條
    之1 第1 項之規定，合議裁定由受命法官獨任進行簡式審判
    程序，合先敘明。
二、前揭事實業據被告於本院審理中供承不諱，而其於上開時、
    地為警查獲後所採尿液，經送臺灣檢驗科技股份有限公司以
    EIA 酵素免疫分析法初步檢驗，再以GC/MS 氣相層析質譜儀
    法確認檢驗結果，確均呈鴉片類（嗎啡）及甲基安非他命類
    陽性反應乙節，亦有該公司99年5 月12日、編號：UL/2010/
    40745 號濫用藥物檢驗報告、編號代碼姓名對照表各一紙附
    卷可稽，被告之自白既有上開證據足資補強，應堪信為真實
    。據此，本案事證明確，被告犯行堪以認定。
三、經查被告前因施用毒品案件，經本院以90年度毒聲字第1399
    號裁定送觀察、勒戒後，認有繼續施用毒品之傾向，再經本
    院以90年度毒聲字第1646號裁定令入戒治處所施以強制戒治
    ，嗣於91年4 月18日戒治期滿執行完畢，並由臺灣板橋地方
    法院檢察署檢察官以91年度戒毒偵字第278 號為不起訴處分
    確定。惟其於上開強制戒治執行完畢釋放後五年內，復因於
    92年10月2 日至93年2 月15日間施用第一級、第二級毒品案
    件，經本院以93年度訴字第118 號刑事判決分別判處有期徒
    刑十月、四月，應執行有期徒刑一年確定等情，有上開判決
    書及臺灣高等法院被告前案紀錄表各一份在卷可按。被告既
    曾於因施用毒品案件而經強制戒治執行完畢釋放後之五年內
    ，再犯毒品危害防制條例第10條第1 項、第2 項所定之施用
    第一級、第二級毒品罪，並經法院判刑確定，即屬「五年內
    再犯」之情形，再犯率甚高，原所實施之觀察、勒戒及強制
    戒治已無法收其實效，此次再犯上開條例第10條第1 項、第
    2 項之罪，即應依上開條例第23條第2 項之規定逕予論罪科
    刑。
四、論罪科刑部分：
(一)按海洛因、甲基安非他命分別為毒品危害防制條例第2 條第
    2 項第1 款、第2 款所定之第一級、第二級毒品，故核被告
    所為，係犯上開條例第10條第1 項之施用第一級毒品罪及同
    條第2 項之施用第二級毒品罪。其施用前持有第一級毒品海
    洛因、第二級毒品甲基安非他命之行為，均為其施用之高度
    行為所吸收，而不另論罪。被告以一行為同時施用海洛因及
    甲基安非他命，為想像競合犯，應依刑法第55條規定從一重
    依施用第一級毒品罪處斷。
(二)被告前因持有第一級毒品案件，經本院以95年度簡字第4502
    號刑事簡易判決判處有期徒刑四月確定；又因施用第一級毒
    品案件，經臺灣高等法院以96年度上訴字第3248號刑事判決
    判處有期徒刑一年，減為有期徒刑六月確定。上開二案嗣經
    本院以97年度聲字第561 號裁定應執行有期徒刑九月確定，
    後於97年4 月5 日執行完畢出監乙節，有上開被告前案紀錄
    表一份在卷可按，其受有期徒刑執行完畢後五年內，故意再
    犯本件有期徒刑以上之罪，為累犯，應依刑法第47條第1 項
    之規定加重其刑。
(三)本院爰審酌被告前已有因施用毒品而經觀察、勒戒、強制戒
    治及論罪科刑之紀錄，有上開被告前案紀錄表一份在卷可按
    ，猶再犯本件施用毒品犯行，可徵其悔意不深，遠離毒品之
    意志薄弱，惟其施用毒品係自戕行為，對他人法益尚無具體
    危害，及其施用毒品之動機，暨犯罪後坦承犯行之態度等一
    切情狀，量處如主文所示之刑，以資懲儆。
據上論斷，應依刑事訴訟法第273 條之1 第1 項、第299 條第1
項前段，毒品危害防制條例第10條第1 項、第2 項，刑法第11條
前段、第55條、第47條第1 項，判決如主文。
本案經檢察官陳旭華到庭執行職務。
中    華    民    國    99    年    8     月    31    日
                  刑事第十庭  法  官  張紹省
以上正本證明與原本無異。
如不服本判決應於送達後十日內向本院提出上訴狀。
                              書記官  周雅玲
中    華    民    國    99    年    8     月    31    日
附錄本案論罪科刑法條全文：
毒品危害防制條例第10條
施用第一級毒品者，處六月以上五年以下有期徒刑。
施用第二級毒品者，處三年以下有期徒刑。

司法院資訊處製作；財團法人民間司法改革基金會備份。
